



PAOLA JARAMILLO

DISEÑADORA AUDIOVISUAL

Soy realizadora audiovisual, con cinco años de experiencia en el diseño y realización de diferentes piezas de contenido audiovisual, para diversos sectores y compañías.

Actualmente me especializo en edición de video y animación, adaptandolos a las diferentes plataformas de contenido actual.

FORMACIÓN ACADÉMICA

• 2012- 2014 SENA

Producción de medios audiovisuales digitales

2020-2021

PLATZI

(Formación Online)

Producción Audiovisual

• 2021 - Actualmente CREHANA

(Formación Online)

Carrera de animación 2D



CONTACTO

+57 3154356990

paojalov@gmail.com

in linkedin.com/in/paojaramillo/

© @paojaramill0

PORTAFOLIO

behance.net/Paoja www.paojaramillo.com









EXPERIENCIA

● Ene 2020 - Actualmente

CANCIONA

ESPAÑA (REMOTO)

Diseño y elaboración de montajes de video para canciones hechas a medida para diferentes clientes, realización de spots publicitarios para redes sociales.

Mar 2019 - Ene 2020

DANGGO

CALI COLOMBIA (REMOTO)

Diseño audiovisual en diferentes formatos, creación de contenidos para redes sociales, desde el concepto, producción y postproducción.

• Sep 2015 - Feb 2019

DECORCERAMICA

CALI - COLOMBIA

Realización de videos animados para diferentes campañas publicitarias, adaptándolos a diferentes formatos. Registro fotográfico y retoque de imágenes para pagina web.

• Jun 2014 - Dic 2014

SENA

BUGA VALLE

Realización de videos, para diferentes eventos, realización de notas y registro fotográfico.

SOFTWARE

- ADOBE PREMIERE
- ADOBE ILUSTRATOR
- ADOBE AFTER EFFECTS
- ADOBE PHOTOSHOP

HABILIDADES

- DISEÑO
- FOTOGRAFÍA DE PRODUCTO
- ANIMACIÓN 2D
- TRABAJO EN EQUIPO
- CREATIVIDAD
- PROACTIVIDAD

IDIOMAS

ESPAÑOL

(Nativo)

INGLÉS

(Básico)



